Inventaris van het archief van de Directie van de Landbouw: Afdeling Grond- en Pachtzaken, (1906) 1935-1964
Nationaal Archief, Den Haag
- Vergaderingen, Vergaderingen consulenten; Verslagen werkzaamheden consulenten; 1951; 1951-1957; 1951-1952; 201
- Verslagen werkzaamheden consulenten, 1953-1956; 202-203
  - bestanddeel 1, 202
  - bestanddeel 2, 203
- Verslagen werkzaamheden consulenten, Notulen vergadering consulenten; 1957; 1952-1957; 204
- Notulen vergadering college van consulenten, 1951-1955; 205
- Notulen vergadering college van consulenten, Landbouwvoorlichtingsraad; 1956-1957; 1955-1956; 206
- Verslagen afdeling grond- en pachtzaken, Stichting bodemkartering; 1955-1958; 1955; 207
- Stichting bodemkartering, 1956-1957; 208
- Vergadering Stiboka, Convocaties Nederlandse pachtraad; Nederlandse pachtraad; Commissie landbouwstatistiek; 1954-1955; 1952-1955; 1951; 1952-1954; 209
- Commissie landbouwstatistiek, 1954-1957; 210
- Commissie grondgebruik van de stichting van de landbouw, Commissie bodem-egalisatiefonds; Redaktiecommissie landbouwverslag; Commissie Ruimtelijke Ordening; Nederlands Agronomisch Historisch Instituut; 1953-1955; 1953; 1953-1957; 211
- Commissie bosstatistiek, Commissie pacht van boomgaarden; Nederlandse fruittelersorganisatie; Commissie Duitse gronden (grenslanderijen); Commissie schattingstechniek; Commissie Volkstuinwezen; 1953-1957; 1951-1954; 1951-1957; 1952-1953; 1953-1954; 212
- Commissie volkstuinwezen, Agrarische commissie rampgebied; Advies commissie voor pacht en grondprijspeil; Commissie Financieel bestel waterschapswezen; 1955-1957; 1953-1956; 1954-1957; 213
- Contaktcommissie maatschappelijk werk platteland, Commissie van advies Kolonisatiebeleid t.a.v. nieuwe domeingronden; 1956-1957; 1953-1955; 214
- Commissie van advies Kolonisatiebeleid t.a.v. nieuwe domeingronden, Commissie Hofstee; 1956-1957; 215
- Commissie opleiding rayonassistenten, Commissie inzake schadevergoeding bij grondaankoop; Idem handleiding; 1955; 216
- Commissie pacht- en koopprijsstatistiek, Commissie pachtprijsbeleid; Commissie taxatiewezen; Congressen; Tentoonstellingen; Statistische gegevens op landbouwgebied; 1955-1957; 1956; 1953; 1955-1956; 1953-1957; 217
- Landbouw publicaties in het buitenland, Verkoop Joodse landbouwgoederen; 1953-1957; 1954; 218
  (o.a. Nederlandse beheersinstituut-registratie)
- Registratie vijandig vermogen, Nederlands beheersinstituut; Vervoer; 1951-1955; 1953-1955; 1955-1956; 219
- Jaarverslagen grondkamers, 1949-1956; 220-221
  - bestanddeel 1, 220
  - bestanddeel 2, 221
- Convocaties vergaderingen grondkamers, Personeel grondkamers algemeen; Pensioen personeel grondkamers; Tarieven grondkamers; 1951-1956; 1955; 1948-1952; 222
- Tarieven grondkamers, Financieel beheer grondkamers; 1953-1956; 1948-1956; 223
- Financieel beheer grondkamers Groningen, Friesland en Drenthe, 1948-1956; 224
- Financieel beheer landbouwgronden Overijssel, Gelderland en Utrecht, 1948-1956; 225
- Financieel beheer landbouwgronden Noord-Holland, Zuid-Holland en Zeeland, 1948-1956; 226
- Financieel beheer landbouwgronden Noord-Brabant en Limburg, Alle grondkamers; 1948-1956; 1954-1955; 227
- Alle grondkamers, Financieel beheer centrale grondkamers; Vergoeding deskundige leden grondkamers; 1954-1955; 1949-1951; 1948-1956; 228
- Benoeming en ontslag voorzitters en secretarissen van de grondkamers, Algemeen (1954-1955 doos 230-231); Groningen, Friesland, Drenthe, Overijssel, Gelderland en Utrecht; 1951-1957; 1950-1957; 229
- Noord-Holland, Zuid-Holland, Zeeland, Noord-Brabant en Limburg, Benoeming en ontslag voorzitter en secretarissen van de centrale grondkamers; Benoeming en ontslag voorzitter en secretarissen van alle grondkamers; 1951-1957; 1952; 1954; 230
- Benoeming en ontslag voorzitters en secretarissen van alle grondkamers, Salaris voorzitter en secretaris grondkamers; Algemeen (zie ook doos 273 ook per provincie op naam); Groningen, Friesland, Drenthe, Overijssel, Gelderland, Utrecht, Noord-Holland, Zuid-Holland, Zeeland en Limburg; Alle grondkamers (1954 en 1956 niet); Correspondentie rechtshandeling landbouw; 1955; 1950-1951; 1953-1957; 231
- Onteigeningen volgens onteigeningswet en voedselvoorziening organisatie, Onteigening volgens wederopbouwwet; 1953-1957; 1953-1954; 232-233
  - bestanddeel 1, 232
  - bestanddeel 2, 233
- Onteigening volgens wederopbouwwet, Inschakeling consulent bij onteigening (in verband met bouwplannen); Inschakeling consulent bij wederopbouw en onteigening i.v.m. uitbreidingsplannen; 1955-1957; 1951-1955; 1953-1955; 234
- Inschakeling consulent bij wederopbouw en onteigening i.v.m. uitbreidingsplannen, Vaststelling bedrijfsschade i.v.m. onteigening; Planologie; 1951-1957; 1949; 235
- Onteigeningen volgens onteigeningswet en voedselvoorziening organisatie, Onteigening volgens wederopbouwwet; 1953-1957; 1953-1954; 236-237
  - bestanddeel 1, 236
  - bestanddeel 2, 237
- Planologie, Commissie planologie afdeling hoofden; 1950-1957; 1954-1955; 238
- Waardebepaling gronden (taxatie), 1949-1954; 239
- Waardebepaling gronden, Type-bedrijf; 1955-1957; 1947-1950; 240
- Type-bedrijf, Verkaveling landbouwgronden; 1951-1957; 1947-1948; 241-242
  - bestanddeel 1, 241
  - bestanddeel 2, 242
- Verkaveling landbouwgronden, 1949-1957; 243
- Bathlandpolder, Sanering kleinboerenbedrijf; Vordering bedrijfs- en woonruimte; Ontginning van gronden (o.a. de Peel); Buitenlands grondbezit; Agrarisch Demografische gegevens; 1947-1948; 1947-1949; 1955-1957; 1947-1955; 1948-1949; 244
- Agrarisch Demografische gegevens, 1950-1956; 245
- Ontgronding landbouwgronden, Recht van aanwas; Bouw van landarbeiderswoningen; Landarbeiderswet; Boerenerfrecht, versnippering landbouwgronden; Registratie grondgebruik; Commissie schadevergoeding grondaankoop; 1948-1954; 1948; 1948-1951; 1948-1956; 1949-1955; 1955-1956; 1954; 246
- Pacht algemeen, 1953-1955; 247
- Pacht algemeen, Besluit verpachting losland; Uitvoeringsbesluit pachtbesluit; Correspondentie betreffende de pacht; Redelijk beloning van de boer; Waterschaps- en eigenaarslasten; 1956-1957; 1953-1955; 1953; 1954; 1948-1949; 1951-1956; 248
- Waterschap en eigenaarslasten, Pachtwaardevergoeding geïnundeerde gebieden; Herbouw boerderijen; Richtlijnen grondkamers; Gras- en hooiverkoping; 1957; 1948-1953; 1948-1954; 1955-1957; 1956-1957; 249
- Inscharen van vee, Bedrijven in de N.O.P.; Benoeming en ontslag leden pachtkamer; 1955-1956; 1951-1957; 1953-1955; 250
- Benoeming en ontslag leden pachtkamer, Jacht- en visgerecht; Teeltcontracten; Huur (pachtbelasting boerderijen); Cursussen en cultuurtechnische dienst; Landclass. Veldbodemkunde; 1956; 1947; 1949; 251
- Cursussen commissie van toezicht, Cursus bodem en bemesting; Cursus bodemkunde; B.-bodemkunde; 252
- Stichting bodemkartering, 1953-1955; 253
- Eigenaarslasten, 1949-1953; 254
- Mededelingen afdeling grond- en pachtzaken 1-6, Verslagen rentmeester; Diverse stukken; Berekeningen van schadeloosstelling in de landbouw (+ concept); 1958; 255
- Correspondentie pensioenfonds, Jaarverslagen en wijzigingen pensioen-; reglement; 1942-1958; 1943-1954; 256
- Wijziging pensioenreglement, Stichting pensioenfonds grondkamers; Verzekeringskamer; Personeelskaarten deelnemers; Pensioen en spaarfondswet; Diverse + verzamelpolissen lijst 1-46; 1954-1958; 1957 (herziening pensioenwet); 1955-1958; 1951-1954; 1942-1958; 257
- Stichting pensioenfonds grondkamers, Groningen, Friesland, Drenthe, Overijssel en Gelderland; 1942-1958; 258
- Utrecht, Zuid-Holland, Noord-Holland, Zeeland, Noord-Brabant en Limburg, 259
- Bodemkartering in de Bommelerwaard, Verpachting en landclass. in de Wieringermeer; Het waarderen van landbouwgronden; Die Bewertung der Kapitaliën; Taxatie in Amerika; Schatting van de bodemgebruikswaarde in de Verenigde Staten; Taxatie van land in Italië; Alb. Delos: Over het taxeren van landelijke eigendommen; Verslag studiereis naar Zwitserland on taxatiemethode te bestuderen; Het waarderen van landelijke eigendommen; 1943; 1944; 1938; 1942; 1949; 1948; 260
- Verstrekken van inlichtingen aan ontvangers en inspecteurs der Registratie der Successie, Taxatiecommissie en pachtnormen; Pachtprijzen Wieringermeer; Taxatie pachtprijzen in Drenthe; Taxatie door deskundige leden; Waardebepaling land- en tuinbouwgronden; Taxatie landbouwgronden; 1944; 1938-1946; 1942-1946; 1941-1943; 261
- Vestigingswet van de landbouw, Farm Appraisal; Voordracht over de waardering van landbouwgronden; 1944-1945; 1949; 1947; 262
- Pachtruil en grondruil (wetswijziging 1941), Rapporten waterschapslasten; 1948; 263
- Agenda's, 1945-1956; 264-268
  - bestanddeel 1, 264
  - bestanddeel 2, 265
  - bestanddeel 3, 266
  - bestanddeel 4, 267
  - bestanddeel 5, 268
- Agenda's (1 dubbel stalen kaartenbakje met inhoud), 1956-1958; 269
- Bouwkosten boerderijen, 1939; 270
- Waterschapslasten, 271
- Berekening eigenaarslasten (individueel onderzoek), Koopprijs boerderijen; 1939; 272
- Salaris voorzitter en secretaris grondkamers, 1950-1957; 273
- Stichting pensioenfonds grondkamers: overeenkomst met de maatschappijen, stichtingsakte, reglement en statuten, afwikkeling pensioenfonds, uitbetaling afkoopsommen (kaarten), 1955-1959; 274
- Wijziging pachtwetgeving 1958, 1947-1950 (complete verzameling van Hr.Hanegraaf); 275
- Commissie van advies voor het grond- en pachtprijspeil (commissie Pen), agenda's en notulen, Schema voor de nota inzake de pachtnormen; Declaraties van de commissie Pen; 1958-1964; 1958; 276
- Voorbereiding pachtwet, Bijzondere pachtverhoudingen; Rapport van de commissie ter herziening van de pachtwetgeving; Ontwerp pachtbesluit; 1958; 1925-1943; 1950; 1941; 277
- Krantenknipsels pachtwet, Herziening pachtstatistiek; Buitenwerking getreden wettelijke maatregelen; Taxatiemethodiek; Waardering boomgaarden; 1928-1930; 1954-1955; 1937-1952; 1944-1960; 1950-1953; 278
- Eigenaarslasten, Voorbereiding wet vervreemding van landbouwgronden; Verslag inzake werking van de wet; Reorganisatie grond- en pachtzaken; 1948-1956; 1946-1948; 1954; 1956-1960; 279
- Waardebepaling landbouwgronden, 1943-1954; 280